# 企业缴纳残疾人保障金如何做帐

提问人：zzppzzp 时间：2018-01-23 15:22:39
求助大家
请问企业年度内缴纳残疾人保证金，
借：营业外支出 贷：其他应付款
银行扣款的时候再冲其他应付，请问这样是否正确？是否应该进营业外支出？谢谢！

回答人：chenyiwei
残疾人就业保障金具有“准税收”性质，其受益人并不是已在本企业就业的残疾人职工，因此应计入“税金及附加”和“应交税费”。